臺灣臺中地方法院民事裁定
 111年度中簡聲字第57號
聲  請  人  陳建宏  
訴訟代理人  黃晨翔律師
相  對  人  助航企業有限公司

法定代理人  蔡佳伶  
上列當事人間聲請停止執行事件，本院裁定如下：
    主      文
聲請人供擔保新臺幣肆萬貳仟貳佰壹拾柒元後，本院一一○年度
司執字第六一一○七號清償債務執行事件之強制執行程序，於本
院一一一年度中簡字第一七三三號確認債權不存在事件訴訟終結
（裁判確定、和解或撤回起訴）前，應暫予停止。
    理      由
一、按強制執行程序開始後，除法律另有規定外，不停止執行，
    強制執行法第18條第1項定有明文。又民事訴訟法第521條第
    3項規定：「債務人主張支付命令上所載債權不存在而提起
    確認之訴者，法院依債務人聲請，得許其提供相當並確實之
    擔保，停止強制執行」。另法院定擔保金額而准許停止強制
    執行之裁定者，該項擔保係備供債權人因停止執行所受損害
    之賠償，其數額應依標的物停止執行後，債權人未能即時受
    償或利用該標的物所受之損害額，或其因另供擔保強制執行
    所受之損害額定之，非以標的物之價值或其債權額為依據（
    最高法院87年度台抗字第529號、91年度台抗字第429號裁定
    參照）。
二、本件相對人持本院111年度司促字第6159號支付命令為執行
    名義，向本院聲請強制執行，經本院以111年度司執字第611
    07號執行事件受理（下稱系爭執行事件），現執行程序尚未
    終結，而聲請人已向本院提起確認前揭支付命令所載債權不
    存在之訴，現由本院以111年度中簡字第1733號民事事件審
    理中等情，業經本院調取上開執行卷宗及民事卷宗查閱屬實
    ，是聲請人聲請停止系爭執行事件之執行程序，於法尚無不
    合。本院審酌相對人聲請強制執行之債權額為新臺幣（下同
    ）298,000元，如停止執行未能即時受償預計所受之損害額
    ，應為該數額按年息5%計算之法定遲延利息；參以本案訴訟
    之標的金額未逾民事訴訟法第466條所定150萬元數額，屬不
    得上訴第三審事件，至二審終結，其期間推定為2年10個月
    （參照各級法院辦案期限實施要點第2條規定民事簡易程序
    第一審審判案件期限10個月、民事第二審審判案件期限2年
    ）之情，認聲請人所應供之確實擔保金額以42,217元【計算
    式：298,000元×5%×( 2+10/12 ) ＝42,217元】為適當。
三、依民事訴訟法第521條第3項，裁定如主文。
中　　華　　民　　國　　111 　年　　6 　　月　　2 　　日
                  臺中簡易庭    法  官  林筱涵
以上正本係照原本作成。
如不服本裁定應於送達後10日內向本院提出抗告狀（須附繕本）
，並繳納抗告費新臺幣1,000元。
中　　華　　民　　國　　111 　年　　6 　　月　　2 　　日
                                書記官  張峻偉